【裁判字號】    99,消債更,73
【裁判日期】    990525
【裁判案由】    更生事件
【裁判全文】
臺灣板橋地方法院民事裁定            99年度消債更字第73號
聲  請  人  甲○○
上列當事人依消費者債務清理條例聲請更生事件，本院裁定如下
：
    主  文
債務人甲○○自中華民國九十九年五月二十五日下午四時起開始
更生程序。
本件得由司法事務官進行更生程序。
    理  由
一、按法院開始更生程序之裁定，應載明其年、月、日、時，並
    即時發生效力。次按法院裁定開始更生或清算程序後，得命
    司法事務官進行更生或清算程序，必要時得選任律師、會計
    師或其他適當之自然人或法人為監督人或管理人，消費者債
    務清理條例第45條第1項、第16條第1項定有明文。
二、本件聲請人主張：其因有不能清償情事，於民國95年間依「
    中華民國銀行公會會員辦理消費金融案件無擔保債務協商機
    制」，與最大債權銀行國泰世華商業銀行股份有限公司（以
    下簡稱：國泰世華銀行）達成分期還款協議，同意自95年7
    月起，分96期，利率10% ，每月償還新臺幣（下同）27,312
    元。又因當時聲請人之每月收入僅23,000元，惟國泰世華銀
    行要求聲請人每月清償27,312元，已超出聲請人經濟能力，
    係有不可歸責於己，致履行顯有重大困難之事由，爰聲請更
    生等語。
三、經查，聲請人主張之上開事實，業據其提出財產及收入狀況
    說明書、債權人清冊、身分證及戶籍謄本、財團法人金融聯
    合徵信中心當事人綜合信用報告、聲請人及其受扶養人之財
    政部臺灣省北區國稅局96年度及97年度綜合所得稅各類所得
    資料清單、全國財產稅總歸戶財產查詢清單、存摺、薪資通
    知單、收據、協議書、個別協商一致性方案協議書、勞工保
    險被保險人投保資料表、本院及臺灣臺北地方法院執行命令
    等件為證。而查，聲請人於消費者債務清理條例施行前，雖
    曾與各債權人就無擔保債權成立協商，約定自95年7月起，
    分96期，按月償還27,312元，依各債權銀行債權金額比例清
    償各項債務，至全部清償為止，聲請人依約還款1期，於95
    年8月毀諾等情，此有聲請人所提協議書1份在卷可稽，然聲
    請人於95年間向國泰世華銀行申請債務協商時，其任職於松
    青商業股份有限公司，每月平均薪資收入為23,367元，業據
    聲請人檢附財政部臺灣省北區國稅局95、96、97年度綜合所
    得稅各類所得資料清單、銀行存摺、薪資通知單、勞工保險
    被保險人投保資料表、松青商業股份有限公司99年4月9日松
    商字第014號函等件附卷可參。則查，聲請人居住於臺北縣
    ，依行政院主計處公佈之98年度臺灣省每人每月最低生活費
    用為10,792元，則其每月薪資收入於履行協商條件後，顯已
    無法維持生活必要支出。故聲請人主張因有不可歸責於己之
    事由，致履行原協商條件有重大困難，應堪採信。此外，本
    件又查無聲請人有消費者債務清理條例第6條第3項、第8條
    或第46條各款所定駁回更生聲請之事由存在，則聲請人聲請
    更生，應屬有據，並命得司法事務官進行本件更生程序，爰
    裁定如主文。
四、本件聲請人於更生程序開始後，應另提出足以為債權人會議
    可決或經法院認為公允之更生方案以供採擇，俾免更生程序
    進行至依消費者債務清理條例第61條規定應行清算之程度，
    附此敘明。
中    華    民    國    99    年    5     月    25    日
                  民事第三庭    法  官  邱靜琪
以上正本係照原本作成
本件不得抗告
本裁定已於99年5月25日下午4 時公告
中    華    民    國    99    年    5     月    25    日
                                書記官  鄭美莉

司法院資訊處製作；財團法人民間司法改革基金會備份。
